---
title: "TP Markov"
output: html_document
---

```{r setup, include=FALSE}
knitr::opts_chunk$set(echo = TRUE)
```

## TP Markov

On dispose de N=100 objets et on va étudier les performances d'un cache LRU de taille K. Pour simplifier, on va supposer qu'un des objets est plus populaire (probabilité a) que les autres (probabilité b).

```{r MarkovCalcule}
N = 100
a = 0.1
b = (1-a)/(N-1)
K = 20 #taille du cache
T = 10000
cachedefault = 0
cachedefaultbyelement = vector(length=N)


Access = sample((1:N),T, prob=c(a,rep(b,N-1)), replace = T) #On simule un accée
hist(Access, breaks=N)

cache = list(length = K) 

for(access in Access){
  # access = sample((1:N),1, prob=c(a,rep(b,N-1)), replace = T)
  if(length(cache)<K){
    if( access %in% cache ){
      listofposition = (1:K)[cache==access]
      temp = cache[-listofposition[length(listofposition)]]
      cache = c(access,temp)
    }else{
      cache <- c(access,cache)
    }
  }else{
    if( access %in% cache ){
      listofposition = (1:K)[cache==access]
      temp = cache[-listofposition[length(listofposition)]]
      cache = c(access,temp)
    }else{
      temp = cache[-length(cache)]
      cache = c(access,temp)
      cachedefault <- cachedefault +1
      cachedefaultbyelement[access] <- cachedefaultbyelement[access] +1
    }
  }
}

plot.ts(cachedefaultbyelement)



```

## Including Plots

You can also embed plots, for example:

```{r pressure, echo=FALSE}
plot(pressure)
```

Note that the `echo = FALSE` parameter was added to the code chunk to prevent printing of the R code that generated the plot.
