---
title: 'DM : Pierre Feuile Ciseaux'
author: "Thibaut Vegreville - Titouan Larnicol"
date: "16 novembre 2017"
output: html_document
---

```{r setup, include=FALSE}
knitr::opts_chunk$set(echo = TRUE)
```

##Première Partie

Question 1)

Cas du joueur biaisé : 
1-On veut déterminer les gains moyens du joueur B en connaissant les probabilités des choix de chaque joueurs. Alors on note P : pierre, F: Feuille et C: ciseaux .
La probabilité de gagner pour B est de :  1-P(B=P)*P(A=F)+P(B=C)*P(A=P)+P(B=F)*P(A=C)=0.3125
La probablité de perdre pour B est identique à la probabilité de gagner, et on ne s'occupera pas de la probabilté du nul car il ne fait ni gagner ni perdre d'argent à B et A.
D'où : E(B)=0.3125-0.3125=0. L'espérance de B est de 0.

2-

```{r}
#Papier = A, Caillou = B, Ciseaux = C

play=function(n){
  runif(n)
}
  
    
    
    
n=500
no_m_player = c()
m_player = c()

no_m_player=play(n)
m_player =play(n)
no_m_result = c()
m_result = c()
gain_no_m = 0
gain_m = 0

#transformation
for (i in 1:n){
    
      if(no_m_player[i]<=1/3){
        no_m_result = c(no_m_result,'A')
      }else if(no_m_player[i]<=2/3){
        no_m_result = c(no_m_result,'B')
      }else{
        no_m_result = c(no_m_result,'C')
      }
    
      if(m_player[i]<=1/4){
        m_result = c(m_result,'A')
      }else if(m_player[i]<=2/4){
        m_result = c(m_result,'B')
      }else{
        m_result = c(m_result,'C')
      }
}

#gain
for (i in 1:n){
  if(no_m_result[i]=='A' && m_result[i]=='B'){
    gain_no_m = gain_no_m +1
  }else if (no_m_result[i]=='A' && m_result[i]=='C'){
    gain_m = gain_m +1;
  }else if (no_m_result[i]=='B' && m_result[i]=='A'){
    gain_m = gain_m +1;
  }else if (no_m_result[i]=='B' && m_result[i]=='C'){
    gain_no_m = gain_no_m +1
  }else if (no_m_result[i]=='C' && m_result[i]=='A'){
    gain_no_m = gain_no_m +1
  }else if (no_m_result[i]=='C' && m_result[i]=='B'){
     gain_m = gain_m +1;
  }
}

```

Partie 2

```{r}

play=function(n){
  runif(n)
}


#automate de Shannon sur les deux dernier ?tat
n_2_v = FALSE
n_2_S = NULL
n_1_v = FALSE
n_1_S = NULL


#Implementation basique : on joue le coup joué par le joueur adverse au tour précédent.
n=500
no_m_player=play(n)
m_player =play(n)
no_m_result = c()
m_result = c()
gain_no_m = 0
gain_m = 0



for (i in 1:n){
    
      if(no_m_player[i]<=1/3){
        no_m_result = c(no_m_result,'A')
      }else if(no_m_player[i]<=2/3){
        no_m_result = c(no_m_result,'B')
      }else{
        no_m_result = c(no_m_result,'C')
      }
      if(m_player[i]<=1/4){
        m_result = c(m_result,'A')
      }else if(m_player[i]<=2/4){
        m_result = c(m_result,'B')
      }else{
        m_result = c(m_result,'C')
      }
}

#gain
for (i in 1:n){
  if(no_m_result[i]=='A' && m_result[i]=='B'){
    gain_no_m = gain_no_m +1
  }else if (no_m_result[i]=='A' && m_result[i]=='C'){
    gain_m = gain_m +1;
  }else if (no_m_result[i]=='B' && m_result[i]=='A'){
    gain_m = gain_m +1;
  }else if (no_m_result[i]=='B' && m_result[i]=='C'){
    gain_no_m = gain_no_m +1
  }else if (no_m_result[i]=='C' && m_result[i]=='A'){
    gain_no_m = gain_no_m +1
  }else if (no_m_result[i]=='C' && m_result[i]=='B'){
     gain_m = gain_m +1;
  }
  if(i!=n){
  m_result[i+1]=no_m_result[i]
  }
}

```
